# 采取远期衍生工具核算货币掉期的债券摊销及汇兑损益

提问人：ksmgt2002 时间：2019-04-19 00:35:27
公司发行 5 年期的美元债券 1 亿元，利率 6.2%，分期付息，到期还本。
在发行时，公司同时通过银行掉期工具，锁定未来每期的付息汇率及到期还本的汇率。发行美元债券时，汇率为 6.9，掉期工具结汇汇率为6.5，利率为 6.5%。
公司核算时，将该掉期工具作为一项衍生金融工具，核算在以公允价值计量且其变 i动计入当期损益的金融负债中。
在核算美元债时，为简化处理，公司用发行时的即期汇率折算的面值扣除发行成本作为期初摊余成本，将各期偿还利息用发行时汇率折算为人民币后，计算确认债券每期应确认的实际利息与应摊销的利息调整金额。在每期期末，按照期末汇率确认美元债面值与应付利息的汇兑损益。在每期期末，根据银行提供的掉期工具公允价值，确认该金融负债的公允价值变动。
请教陈版及各位大侠，此种处理方式是否恰当呢？谢谢!
另外，由于目前美元持续走低，该掉期工具的公允价值变动小于汇率下降产生的汇兑收益，使得公司报表有较大利润的增加。但在每个付息期及最后的还本期，公司需按约定汇率向银行付息还本，若约定汇率高于当期期初汇率，当期将产生一个汇兑损失。直观的感觉是，公司使用该项掉期工具，并没有起到完全锁定损益的作用。汇率的波动仍然会影响公司各期利润，只是在存在掉期的情况下，该波动变小了。不知我的理解是否正确呢？
万分感谢！

回答人：chenyiwei
该做法不恰当，对美元债券和掉期工具应分别作为两项独立的金融工具进行核算。
对美元债券，视同一般的外币借款进行核算，期末需确认本息的汇兑损益。
对掉期工具，期末按公允价值计量且其变动计入损益。公允价值可向作为交易对手的银行索取。
使用掉期工具，存续期间内各期仍有汇兑损益和衍生工具公允价值变动的损益影响，只是到期后，各期累计影响在很大程度上可以抵销，最终累计的损益是事先可确定的固定值。